【裁判字號】    92,易,466
【裁判日期】    920520
【裁判案由】    贓物等
【裁判全文】
臺灣桃園地方法院刑事判決                          九十二年度易字第四六六號
    公  訴  人  臺灣桃園地方法院檢察署檢察官
    被      告  乙○○
右列被告因贓物等案件，經檢察官提起公訴（九十二年度偵字第二四五九號），本院
判決如左：
    主  文
乙○○共同變造駕駛執照，足以生損害於公眾及他人，處拘役伍拾日，如易科罰金，
以參佰元折算壹日，扣案「丙○○」駕駛執照上所貼「乙○○」照片壹張沒收。又收
受贓物，處有期徒刑參月，如易科罰金，以參佰元折算壹日。
    事  實
一、乙○○於民國九十一年五月中旬，為免其通緝犯身分遭警查獲，夥同綽號「阿文
    」之成年男子（真實年籍姓名不詳），共同基於變造特種文書之犯意聯絡，於同
    年五月中旬某日晚間七、八時許，乙○○先在桃園縣桃園市○○路大廟前，將其
    所有照片一張交付予前開綽號「阿文」之成年男子，同時給付新台幣（下同）一
    萬元作為變造駕駛執照之代價，再由綽號「阿文」之成年男子在台灣地區某不詳
    處所，將乙○○所交付之上開相片換貼在來源不明之「丙○○」駕駛執照上（按
    該駕駛執照係丙○○於九十年十二月間在不詳地點遺失之物，乙○○並不知情為
    贓物），進而共同變造該駕駛執照之特種文書，變造完成後，再於九十一年六月
    中旬某日晚間七、八時許，同樣在前開大廟前交予乙○○，足以生損害於公路監
    理機關管理汽車駕駛執照管理之正確性及丙○○本人。另乙○○於九十二年一月
    二十二日上午九時三十分許，在桃園縣桃園市○○路四二八號「廣達遊藝場」內
    ，明知真實年籍、姓名均不詳、綽號「阿忠」之成年男子，所交付之車牌號碼Ｈ
    ＺＶ─七八三號重型機車，係來路不明之贓物，竟仍向該名綽號「阿忠」之成年
    男子借用而收受供己騎乘之用。嗣於同日十時二十分許，乙○○騎乘前開機車行
    經桃園縣桃園市○○路、大興西路口時，為警攔檢查獲，並扣得前開變造但未及
    使用之駕駛執照一張，始知悉上情。
二、案經桃園縣警察局桃園分局報告台灣桃園地方法院檢察署檢察官偵查起訴。
    理  由
一、訊據被告乙○○對於前揭變造特種文書，以及在九十二年一月二十二日十時二十
    分許，為警查獲騎乘上開機車等事實均供認不諱，但矢口否認有何收受贓物犯行
    ，並辯稱：該車是其查獲當日始向綽號「阿忠」之人所借用，其不知係贓物云云
    ，然查：
    (一)被告乙○○於九十一年五月中旬某日晚間七、八時許，交付其照片予綽號「阿
      文」之成年男子（真實姓名年籍不詳），共同變造「丙○○」之駕駛執照，尚
      未使用即為警查獲等事實，業據被告迭於警詢、偵訊及本院調查審理時均供承
      不諱（見偵卷第五之一頁、第十八頁，本院九十二年四月三十日訊問筆錄、同
      年五月六日審理筆錄），核與證人丙○○於本院調查時證述之情節相符（見本
      院九十二年四月九日訊問筆錄），並有已換貼被告照片之變造「丙○○」駕駛
      執照一張扣案可稽，足認被告此部分所為任意性自白，核與事實相符，堪予採
      信。至扣案「丙○○」駕駛執照，係被害人丙○○於九十年十二月間某日，在
      不詳地點遺失一情，雖已據被害人丙○○陳述甚明，然被告堅決否認有侵占或
      明知該駕駛執照為贓物而仍予收受之行為，而遍查全案卷證資料，亦無證據足
      資證明被告有侵占該遺失物或明知該駕駛執照為贓物而猶予以收受之犯行，依
      據「罪證有疑，利於被告」之證據法則，自不能被告乙○○涉有此部分犯行，
      且公訴人對此亦未提起公訴，特予敘明。
    (二)又被告乙○○於九十二年一月二十二日上午九時三十分許，在桃園縣桃園市○○路四二八號「廣達遊藝場」，向綽號「阿忠」之成年男子借用而收受車牌號
      碼ＨＺＶ─七八三號重型機車，並於騎乘至桃園縣桃園市○○路、大興西路口
      時為警攔查盤檢查獲等事實，業據被告乙○○於警詢、偵訊及本院調查審理時
      均供認不諱，並有桃園縣警察局桃園分局刑事案件報告書一份在卷可稽，堪認
      此部分為真實。再查，上開車牌號碼ＨＺＶ─七八三號重型機車為甲○○所有
      ，係於九十二年一月十九日十八時許，在桃園縣桃園市○○街四十五號前發現
      失竊而向警方報案乙節，業據被害人甲○○於警詢中指訴失竊情節綦詳，並有
      車輛竊盜、車牌失竊資料個別查詢報表─查詢車輛認可資料、桃園縣警察局車
      輛尋獲電腦輸入單、甲○○出具之贓物認領保管條各一紙在卷可查（見偵卷第
      九頁至第十二頁），足堪認定該機車確為贓物，至屬無疑。被告雖辯稱該機車
      係向朋友「阿忠」所借用，不知係贓物云云，然被告復自承與綽號「阿忠」之
      成年男子係在「廣達遊藝場」認識，不知道伊真實年籍與住址，也沒有「阿忠
      」之電話號碼或聯絡方式，於借車時，「阿忠」並未交付行車執照或車籍資料
      等情在卷（見偵卷第十八頁、本院九十二年四月三十日訊問筆錄），則以被告
      自承與「阿忠」間並不熟識，且其收受上開贓車之際，復未取得機車行車執照
      或其他原始證件資料以供辨識，也完全未詢問「阿忠」該車來源等情，在在有
      違常情，足徵被告乙○○於收受上開失竊機車時，應有贓物之認識甚明。從而
      ，被告乙○○前開辯解，自無可採。
      綜上所述，本件事證明確，被告前開變造特種文書及收受贓物等犯行已經證明
      ，應依法論科。
二、核被告乙○○變造「丙○○」駕駛執照之行為，係犯刑法第二百十二條變造特種
    文書罪；至其收受前開失竊機車之行為，則係犯同法第三百四十九條第一項之收
    受贓物罪。其與真實姓名、年籍不詳之綽號「阿文」成年男子間就變造駕駛執照
    之特種文書犯行部分，有犯意聯絡及行為分擔，為共同正犯。又被告所犯上揭二
    罪間，犯意各別、行為互殊，應予分論併罰。爰審酌被告乙○○正值壯年，為隱
    蔽其通緝犯身分而共同變造駕駛執照，惟尚未及使用即為警查獲，對社會危害尚
    屬輕微，其復因一時方便及貪念而收受來源不明之贓車供己騎用，及其犯罪手段
    、目的、犯罪後坦承犯行，態度良好等一切情狀，分別量處如主文所示之刑，並
    均諭知易科罰金之折算標準，以示懲儆。扣案之變造「丙○○」駕駛執照上換貼
    之被告照片一張，為供犯變造特種文書罪所用之物，且屬被告所有，業據被告供
    陳在卷，應依刑法第三十八條第一項第二款規定宣告沒收。
據上論斷，應依刑事訴訟法第二百九十九條第一項前段，刑法第二十八條、第二百十
二條、第三百四十九條第一項、第四十一條第一項前段、第三十八條第一項第二款，
罰金罰鍰提高標準條例第一條前段、第二條，判決如主文。
本案經檢察官張春暉到庭執行職務。
中      華      民      國    九十二    年      五      月     二十     日
                                 臺灣桃園地方法院刑事第六庭
                                     審判長法  官  周政達
                                           法  官  游紅桃
                                           法  官  何俏美
右正本證明與原本無異。
如不服本判決，應於判決送達後十日內向本院提出上訴狀( 應附繕本 )，上訴於
臺灣高等法院。
                                           書記官  王泰元
中      華      民      國    九十二    年      五      月    二十三    日
附錄本案論罪科刑法條：
刑法第二百十二條：
偽造、變造護照、旅券、免許證、特許證及關於品行、能力、服務或其他相類之證書
、介紹書，足以生損害於公眾或他人者，處一年以下有期徒刑，拘役或三百元以下罰
金。
刑法第三百四十九條
收受贓物者，處三年以下有期徒刑、拘役或五百元以下罰金。
搬運、寄藏、故買贓物或為擔保者，處五年以下有期徒刑、拘役或科或併
科一千元以下罰金。
因贓物變得之財物，以贓物論。


司法院資訊處製作；財團法人民間司法改革基金會備份。
